【裁判字號】    97,訴,1547
【裁判日期】    970930
【裁判案由】    違反毒品危害防制條例
【裁判全文】
臺灣臺南地方法院刑事判決              97年度訴字第1547號
公  訴  人  臺灣臺南地方法院檢察署檢察官
被      告  乙○○
                    （現另案於臺灣臺南監獄臺南分監執行）
上列被告因違反毒品危害防制條例案件，經檢察官提起公訴（97
年度毒偵字第1770號），被告於準備程序中就被訴事實為有罪之
陳述，本院合議庭裁定改依簡式審判程序審理，判決如下：
    主  文
乙○○施用第一級毒品，累犯，處有期徒刑拾月，扣案之海洛因
殘渣袋壹包沒收銷燬之；注射針筒陸支、吸管貳支，均沒收。又
施用第二級毒品，累犯，處有期徒刑陸月，吸食器貳個沒收。應
執行有期徒刑壹年貳月，扣案之海洛因殘渣袋壹包沒收銷燬之；
注射針筒陸支、吸管貳支、吸食器貳個，均沒收。
    事  實
一、乙○○曾於民國93年間因施用毒品案件，經本院以93年度毒
    聲字第174 號裁定送觀察、勒戒後，認無繼續施用毒品傾向
    ，於93年4 月19日執行完畢釋放出所。另其前於96年間因違
    反毒品危害防制條例案件，經本院以96年度簡字第1628號判
    決判處有期徒刑6 月確定，嗣經本院以96年度聲減字第2655
    號裁定減為有期徒刑3 月確定，於96年9 月27日易科罰金執
    行完畢。詎其猶不知悔改，仍未戒除毒癮，於觀察、勒戒釋
    放後5 年內，復基於施用第一級毒品海洛因、第二級毒品甲
    基安非他命之犯意，於97年7 月11日11時10分許，以將海洛
    因加水稀釋以注射針筒注射及燒烤甲基安非他命產生煙氣以
    口鼻吸食之方式，在其位於臺南市○○路779 號4 樓之1 住
    處，先後施用第一級毒品海洛因、第二級毒品甲基安非他命
    各1 次。嗣於97年7 月11日11時28分許，因另案通緝，為警
    在其上開住處緝獲，扣得第一級毒品海洛因1 包（驗前淨重
    0.011 公克、驗後淨重0 公克，驗後僅餘成殘渣袋）、其所
    有供施用海洛因所用之注射針筒6 支、吸管2 支、及施用甲
    基安非他命所用之吸食器2 個，並經其同意採尿送驗後呈嗎
    啡及甲基安非他命之陽性反應，始知上情。
二、案經臺南市警察局第三分局報請臺灣臺南地方法院檢察署檢
    察官偵查起訴。
    理  由
一、本件被告乙○○所犯係死刑、無期徒刑、最輕本刑為3 年以
    上有期徒刑以外之罪，其於本院準備程序中就被訴事實為有
    罪之陳述，經法官告知被告簡式審判程序之旨，並聽取公訴
    人、被告之意見後，由本院合議庭依刑事訴訟法第273 條之
    1 第1 項規定，裁定由受命法官獨任進行簡式審判程序，先
    予敘明。
二、按文獻CLARK'S ISOLATION AND IDENTIFICATION OF DRUGS
    一書之記載：人體施用安非他命後，主要代謝物中有未改變
    形態之安非他命，而無甲基安非他命；而人體施用甲基安非
    他命後，在主要代謝物中未改變形態之甲基安非他命佔施用
    劑量達百分之43，而安非他命則約為百分之5 。依據前述情
    形，可由尿液檢驗結果研判係施用安非他命或甲基安非他命
    。目前國內緝獲之白色結晶或粉末狀安非他命毒品，其成分
    多為甲基安非他命，此有法務部調查局93年5 月4 日調科壹
    字第09362413980 號函、行政院衛生署管制藥品管理局93年
    11月2 日管檢字第0930010499號函意旨可參。查本件被告為
    警查獲時採尿送驗結果，其尿液代謝物中檢出甲基安非他命
    反應，依上開說明，足認被告施用者為甲基安非他命無訛。
    是以，本件起訴書所載「安非他命」均應更正為「甲基安非
    他命」。
三、上開事實，業據被告於警詢、偵查中及本院審理時坦承不諱
    （見警卷第1 至2 頁、偵卷第5 至6 頁、本院卷第28頁），
    且被告為警查獲時採尿送驗結果呈嗎啡（即海洛因水解後之
    反應）及甲基安非他命之陽性反應，有詮昕科技股份有限公
    司97年7 月22日00000000號濫用藥物尿液檢驗報告1 紙在卷
    可稽（見偵卷第11頁）。又扣案之白粉1 包（驗前淨重0.01
    1 公克、驗後淨重0 公克），經送高雄市立凱旋醫院鑑驗結
    果含第一級毒品海洛因成分，有該院97年7 月21日高市凱醫
    驗字第7592號濫用藥物成品檢驗鑑定書1 紙在卷可佐（見偵
    卷第9 頁）。上述鑑驗結果，均係檢驗機關本於專業知識及
    以精密儀器或科學檢驗方法所得之結論，自可憑信。此外，
    復有被告所有之注射針筒6 支、吸管2 支、吸食器2 個扣案
    及查獲照片10幀在卷可證（見警卷第6 至10頁），足見被告
    自白與事實相符，堪以採信。又被告曾於93年間因施用毒品
    案件，經本院以93年度毒聲字第174 號裁定送觀察、勒戒後
    ，認無繼續施用毒品傾向，於93年4 月19日執行完畢釋放出
    所，有臺灣高等法院被告全國前案紀錄表1 份在卷可參。是
    被告於觀察、勒戒執行完畢釋放後，5 年內再犯本件施用毒
    品案件，檢察官自應依法追訴。從而，本件事證明確，被告
    犯行洵堪認定。
四、查海洛因及甲基安非他命分屬毒品危害防制條例第2 條第2
    項第1 款、第2 款所稱之第一級、第二級毒品，均不得持有
    、施用，被告竟持以施用，核其所為，係犯同條例第10條第
    1 項之施用第一級毒品罪、同條第2 項之施用第二級毒品罪
    。其施用前持有海洛因、甲基安非他命之低度行為，應為施
    用之高度行為所吸收，均不另論罪。其所犯上開2 罪，犯意
    各別，行為互異，應予分論併罰。又被告前於96年間因違反
    毒品危害防制條例案件，經本院以96年度簡字第1628號判決
    判處有期徒刑6 月確定，嗣經本院以96年度聲減字第2655號
    裁定減為有期徒刑3 月確定，於96年9 月27日易科罰金執行
    完畢，此有臺灣高等法院被告全國前案紀錄表各1 份在卷可
    按，其受徒刑之執行完畢，5 年以內故意再犯有期徒刑以上
    之上述2 罪，皆為累犯，依法均應加重其刑。爰審酌被告素
    行非佳，經觀察、勒戒後，仍未能戒除毒癮，顯見其無戒毒
    悔改之意，惟念其施用毒品乃自戕行為及其犯罪後坦承犯行
    ，已具悔意之犯後態度等一切情狀，分別量處如主文所示之
    刑，並定其應執行之刑。扣案之海洛因1 包（驗前淨重0.01
    1 公克、驗後淨重0 公克），因鑑驗後僅餘殘渣袋，然袋內
    仍有微量海洛因毒品殘留無法析離，應依毒品危害防制條例
    第18條第1 項前段規定，沒收銷燬之（最高法院95年度台上
    字第3739號、第7354號判決參照）。又注射針筒6 支、吸管
    2 支，均係供被告施用海洛因所用之物；吸食器2 個，則係
    供被告施用甲基安非他命所用之物，業據其供明在卷（見本
    院卷第30頁），併依刑法第38條第1 項第2 款規定，均宣告
    沒收。至前開海洛因因鑑驗而耗損0.011 公克部分，因顯已
    滅失，爰不另為沒收銷燬之諭知。
據上論斷，應依刑事訴訟法第273 條之1 第1 項、第299 條第1
項前段，毒品危害防制條例第10條第1 項、第2 項、第18條第1
項前段，刑法第11條、第47條第1 項、第51條第5 款、第38條第
1 項第2 款，判決如主文。
本案經檢察官甲○○到庭執行職務。
中    華    民    國    97    年    9     月    30    日
                  刑事第十一庭  法  官   蘇碧珠
右正本證明與原本無異。
如不服本判決應於收受本判決送達後10日內向本院提出上訴書狀
，其未敘述上訴理由者，並得於提起上訴後10日內向本院補提理
由書狀（均須按他造當事人之人數附繕本）「切勿逕送上級法院
」
                                書記官   許哲萍
中    華    民    國    97    年    9     月    30    日
附錄本案論罪科刑法條全文
毒品危害防制條例第10條：
施用第一級毒品者，處 6 月以上 5 年以下有期徒刑。
施用第二級毒品者，處 3 年以下有期徒刑。


司法院資訊處製作；財團法人民間司法改革基金會備份。
